臺灣新北地方法院板橋簡易庭民事簡易判決
111年度板簡字第1767號
原      告  洪春美  
訴訟代理人  張琬婷  
被      告  鄒佩恩  




上列當事人間請求侵權行為損害賠償事件，原告提起刑事附帶民
事訴訟，經本院刑事庭裁定移送前來（本院111年度附民字第192
號），本院於民國111年9月20日言詞辯論終結，判決如下：
    主      文
被告應給付原告新臺幣壹拾萬元及自民國一一一年九月二十一日
起至清償日止，按週年利率百分之五計算之利息。
本判決得假執行；但被告如以新臺幣壹拾萬元為原告供擔保，免
為假執行。
訴訟費用由被告負擔。
    事實及理由
壹、程序事項：
　　按訴狀送達後，原告不得將原訴變更或追加他訴。但請求基
    礎事實同一、擴張或減縮應受判決事項之聲明，不在此限，
    此參諸民事訴訟法第255條第l項第2、3款之規定自明。查，
    本件原告起訴時，訴之聲明原為：「請求被告賠償20萬元。
    」等語，嗣於本院111年9月20日言詞辯論期日，變更訴之聲
    明為：「被告應給付原告新臺幣100,000元，及自起訴狀繕
    本送達翌日起至清償日止，按週年利率百分之5計算之利息
    。」等語。經核原告所為訴之變更，揆之前開規定，核無不
    合，均應予准許。
貳、實體事項：
一、原告主張：被告自民國108年12月底前某日，加入訴外人程
    心慧、朱宗洋、熊矩佳、施蘊蘊（上開4人均經法院另案判
    決有罪）、姓名不詳、LINE通訊軟體暱稱為「平凡人生」、
    「熊哥」等成年人及其他姓名不詳成年人所組成之詐欺集團
    ，擔任收取程心慧、朱宗洋、熊矩佳所提領之詐欺贓款並轉
    交詐欺集團上游成員之「收水」工作。被告與程心慧、朱宗
    洋、熊矩佳、施蘊蘊、「平凡人生」、「熊哥」等人所屬之
    詐欺集團成員間，共同基於意圖為自己不法之所有，基於三
    人以上共同詐欺取財及基於隱匿特定犯罪所得去向之洗錢犯
    意聯絡，先由詐欺集團不詳成員於109年1月2日10時16分許
    撥打電話予原告，佯裝為原告之友人即訴外人李寶玉，欲向
    原告借款云云，使原告陷於錯誤，而於109年1月2日11時32
    分許匯款新臺幣100,000元至國泰世華銀行帳號000-0000000
    00000號（戶名：林均曄）帳戶，再由「熊哥」指示程心慧
    、朱宗洋、熊矩佳分別於109年1月2日12時7分至8分許，在
    新北市○○區○○路000號元大銀行永和分行提領2萬元、2萬元
    （合計4萬元）及同日12時12分至14分許，許在新北市○○區○
    ○路0段0號富邦銀行永和分行提領2萬元2萬元、1萬9,000元
    （合計5萬9,000元）後，由被告分別向程心慧、朱宗洋、熊
    矩佳收取其等所提領之款項，再依「熊哥」指示按次抽取1,
    000元至2,000元不等之報酬，嗣依「熊哥」之指示於不詳地
    點分別將剩餘贓款交予施蘊蘊，由施蘊蘊轉交詐欺集團不詳
    上游成員，而以此方式製造金流斷點，以掩飾及隱匿詐欺所
    得財物之本質、去向。原告因此受有財物損失100,000元。
    為此，爰依侵權行為之法律關係，請求被告賠償損害等語。
    並聲明：被告應給付原告100,000元，及自起訴狀繕本送達
    翌日起至清償日止，按週年利率百分之5計算之利息。
二、被告則以：願意於原告和解，我的刑期是三年五個月，我願
    意和解的金額是100,000元的三分之一等語置辯。
三、法院之判斷：
　㈠原告主張因被告前揭共同詐欺取財之行為，致其受有損害，
    被告前揭行為已不法侵害原告之財產法益，且與原告所受損
    失間具相當因果關係，而構成民事侵權行為等事實，有本院
    110年度金訴字第823號刑事判決在卷可參，並經本院調取上
    開刑事案件偵審卷宗查核屬實，且為被告所不爭執，堪認原
    告之主張為真實。
  ㈡按因故意或過失，不法侵害他人之權利者，負損害賠償責任
    。故意以背於善良風俗之方法，加損害於他人者亦同，民法
    第184條第1項定有明文。本件被告前開共同詐欺取財行為，
    不法侵害原告之財產權，致原告蒙受金錢損失100,000元等
    情，已如前述，則原告依前開規定，請求被告賠償100,000
    元，即屬有據，應予准許。
　㈢末按遲延之債務，以支付金錢為標的者，債權人得請求依法
    定利率計算之遲延利息。給付有確定期限者，債務人自期限
    屆滿時起，負遲延責任。給付無確定期限者，債務人於債權
    人得請求時，經其催告而未為給付，自受催告時起，負遲延
    責任。其經債權人起訴而送達訴狀，或依督促程序送達支付
    命令，或為其他相類之行為者，與催告有同一之效力。應付
    利息之債務，其利率未經約定，亦無法律可據者，週年利率
    為百分之5，民法第233條第1項、第229條及第203條分別定
    有明文。本件原告請求被告給付之損害賠償部分，係以支付
    金錢為標的，且無確定期限及約定利率，原告雖請求被告給
    付自起訴狀繕本送達翌日即111年9月21日至清償日止，按週
    年利率百分之5計算之利息，併予准許。
四、從而，原告依侵權行為之法律關係，請求被告給付100,000
    元，及自起訴狀繕本送達翌日即111年9月21日起至清償日止
    ，按週年利率百分之5計算之利息，為有理由，應予准許。
五、本件判決事證基礎已臻明確，兩造其餘主張、陳述及所提證
    據，經本院審酌後，認與判決結果已無影響，爰不再一一論
    述，併予敘明。
六、本件係依簡易訴訟程序為被告敗訴之判決，依民事訴訟法第
    389條第1項第3款規定，應依職權宣告假執行；並依同法第3
    92條第2項規定，依職權為被告如預供擔保，得免為假執行
    之宣告。
七、訴訟費用負擔之依據：民事訴訟法第78條。
中　　華　　民　　國　　111 　年　　10　　月　　14　　日
                  臺灣新北地方法院板橋簡易庭
                            法  官  許珮育
以上為正本係照原本作成。
如不服本判決，應於送達後20日內，向本院提出上訴狀並表明上
訴理由，如於本判決宣示後送達前提起上訴者，應於判決送達後
20日內補提上訴理由書（須附繕本）。
中　　華　　民　　國　　111 　年　　10　　月　　17　　日
　　　　　　　　　　　　　  書記官  吳昌穆